【裁判字號】    92,交抗,394
【裁判日期】    920529
【裁判案由】    聲明異議
【裁判全文】
臺灣高等法院臺中分院刑事裁定                    九十二年度交抗字第三九四號
    抗  告  人
    即受處分人  甲○○
右列抗告人因違反道路交通管理處罰條例聲明異議案件，不服臺灣臺中地方法院中華
民國九十二年四月十七日所為裁定（九十二年度交聲字第三○○號）提起抗告，本院
裁定如左:
    主      文
抗告駁回。
    理      由
一、本件抗告人即受處分人甲○○（以下簡稱為受處分人）之抗告意旨略以：受處分
    人並無證人所述事實，爰提起抗告等語。
二、惟按汽車駕駛人，行經有燈光號誌管制之交岔路口闖紅燈者，處新台幣一千八百
    元以上五千四百元以下之罰鍰；又汽車駕駛人，駕駛汽車有違反本條例之行為，
    經交通勤務警察或依法令執行交通稽查任務人員制止時，不聽制止或拒絕停車接
    受稽查而逃逸者，處新台幣三千元以上六千元以下罰鍰，此於道路交通管理處罰
    條例第五十三條、第六十條第一項分別定有明文。經查：本件受處分人曾在民國
    （下同）九十一年一月十七日下午三時十六分許，駕駛其所有之車牌號碼二Ｊ─
    四一二五號自用小客車，行駛於彰化縣芬園鄉○○○○○路口處，為警員舉發闖
    紅燈及拒絕停車接受稽查而逃逸，上情業經證人即舉發警員蕭天送於原審法院九
    十二年四月九日訊問時結證屬實，復有彰化縣警察局九十一年一月十七日彰縣警
    交字第Ｉ00000000號舉發違反道路交通管理事件通知單影本在卷可資佐
    證。證人蕭天送於原審法院同日訊問時，並另證稱：「違規車子從員林過來到路
    口時走路肩，可能看到沒車子就轉過來，是紅燈右轉，我當時鳴笛以手勢攔停，
    違規人還故意閃躲加速逃離，我看清楚車牌號碼」等語。查證人蕭天送係執勤警
    員，其立場客觀中立，且其與受處分人素不相識，亦無宿怨，苟受處分人無該等
    違規情事，舉發員警當無設詞攀誣之理，其所為之證言，應屬真實可信。受處分
    人雖稱沒有印象經過違規地點，但受處分人無法提出任何證據供本院參酌。受處
    分人空言否認有違規之情，且空言指謫證人即舉發警員蕭天送之證詞不足採信，
    其抗辯尚無可採信。其違規之情，堪以認定。從而，原處分機關本諸權責，據以
    裁罰，原審裁定亦駁回其異議之聲明，均無不當。本件抗告為無理由，應予駁回
    。
三、據上論斷，應依道路交通案件處理辦法第二十五條、第二十六條，刑事訴訟法第
    四百十二條，裁定如主文。
中      華      民      國      九十二     年     五      月   二十九   日
                                臺灣高等法院臺中分院刑事第三庭
                                      審判長法  官  陳  朱  貴
                                            法  官  胡  忠  文
                                            法  官  廖  柏  基
右正本證明與原本無異。
不得再抗告。
                                            書記官  詹  錫  朋
中      華      民      國      九十二     年     五      月    三十    日
                                                                        Ａ


司法院資訊處製作；財團法人民間司法改革基金會備份。
